Inventaris van het archief van de Directie Toezicht van het Ministerie van Sociale Zaken en Werkgelegenheid (1992) 1994 - 2001 (2003)
Nationaal Archief, Den Haag
Ministerie van Sociale Zaken en Werkgelegenheid: Directie Toezicht
SZW / Dir. Toezicht
1992-2003
merendeel 1994-2001
S58
13.00 meter; 550 inventarisnummers.
Normale geschreven, getypte en gedrukte documenten, geen bijzondere handschriften.
Nationaal Archief, Den Haag
Ministerie van Sociale Zaken en Werkgelegenheid, Directie Toezicht, 1994-2002
Het archief bevat archiefbescheiden betreffende het toezicht van regeringswege op bestuursorganen en privaatrechtelijke instellingen belast met publieke taken op het gebied van onder meer de arbeidsvoorzieningen, de sociale zekerheid, de bijstand, de sociale voorzieningen en de arbeidsomstandigheden
Archiefvorming
Geschiedenis van de archiefvormer
De Directie Toezicht werd ingesteld in 1994 en ressorteerde direct onder de secretaris-generaal. De Directie Toezicht hield zich bezig met tweedelijns (d.w.z. indirect) toezicht op bestuursorganen en privaatrechtelijke instellingen belast met publieke taken op het gebied van onder meer de arbeidsvoorzieningen, de sociale zekerheid, de bijstand, de sociale voorzieningen en de arbeidsomstandigheden. Dat houdt in dat de Directie Toezicht toezicht houdt op:
het CTSV (College van Toezicht Sociale Verzekeringen) als toezichthouder op de uitvoering van de werknemers- en de volksverzekeringen
de uitvoering van de Algemene Bijstandswet en arbeidsmarktregelingen door gemeenten
Rijksconsulentschappen
de wijze waarop de Arbeidsvoorzieningsorganisatie haar wettelijke taken uitvoert.
Daarnaast heeft de Directie Toezicht een relatie met de Sociaal-Economische Raad (SER) en het Europees Sociaal Fonds (ESF). De SER adviseert aan regering en parlement over sociaal-economisch beleid. Daarnaast heeft de SER bestuurlijke taken voor het bedrijfsleven. Zo houdt de SER toezicht op product- en bedrijfschappen. Deze taken vervult de SER binnen het kader van de Wet op de Bedrijfsorganisatie, op grond waarvan de SER is ingesteld. Het ESF verstrekt subsidies ter ondersteuning van de werkgelegenheid, helpt de opleidingen en vaardigheden van de burgers te verbeteren en creëert dus betere mogelijkheden op de arbeidsmarkt. Deze subsidies zijn ook verstrekt aan de organisaties waar de Directie Toezicht toezicht op houdt.
Het uitgangspunt voor het toezicht was de ministeriële verantwoordelijkheid zoals deze was vastgelegd in specifieke wetten of voortvloeide uit de Comptabiliteitswet in die gevallen waarin begrotingsgelden aan uitvoeringsorganen ter beschikking werden gesteld.
De Directie Toezicht bestond uit de volgende onderdelen:
Bureau Bedrijfsvoering
Afdeling Uitvoering Toezicht Gemeenten / Afdeling Toezicht Gemeenten
Afdeling Zelfstandige Bestuursorganen / Afdeling Toezicht Bestuursorganen
Afdeling Centraal Kantoor Rijksconsulenten / Afdeling Rijksconsulentschappen
Afdeling Ontwikkeling Toezichtsbeleid / Projectenteam
De Afdeling Uitvoering Toezicht Gemeenten hield zich bezig met:
aangelegenheden betreffende de Algemene Bijstandswet (ABW), de Wet Sociale Werkvoorziening (WSW), het Jeugdwerkgarantieplan (JWG) en de banenpools
het verzamelen van informatie van uitvoeringorganisaties inclusief het verifiëren, analyseren, bewerken en interpreteren van de informatie
toetsing van de verkregen informatie aan vastgestelde normen
het vaststellen of een maatregel dient te worden genomen en het effectueren ervan
het informeren van uitvoeringsorganen en de beleidsafdeling
De Afdeling Zelfstandige Bestuursorganen hield zich bezig met:
aangelegenheden betreffende de Sociale Verzekeringsraad (SVR), het Centraal Bestuur voor de Arbeidsvoorziening (CBA), Raad voor de Certificatie, Publieke Bestuursorganen (PBO’s), de ontslagtoets Regionaal Bestuur Arbeidsvoorziening, de uitvoering van Europees Sociaal Fonds en de Wet Arbeid Vreemdelingen (WAV)
het verzamelen van informatie van uitvoeringorganisaties inclusief het verifiëren, analyseren, bewerken en interpreteren van de informatie
toetsing van de verkregen informatie aan vastgestelde normen
het vaststellen of een maatregel dient te worden genomen en het effectueren ervan
het informeren van uitvoeringsorganen en de beleidsafdeling
De Afdeling Centraal Kantoor Rijksconsulenten hield zich bezig met:
het verrichten van onderzoek naar de rechtmatige en doeltreffende uitvoering van sociale zekerheidswetten door gemeenten
de ontwikkeling en onderhoud van een relatienetwerk met gemeentebesturen en uitvoerder
het signaleren van knelpunten in de uitvoeringspraktijk
het vaststellen, op basis van verantwoordingsdocumenten, van de rijksvergoeding met betrekking tot sociale zekerheidswetten, het effectueren van financiële maatregelen of verbetertrajecten
De Afdeling Ontwikkeling Toezichtsbeleid hield zich bezig met:
het ontwikkelen van het toezichtsbeleid als integraal onderdeel van het totale besturingsmodel van het ministerie, met als uitgangspunt de ministeriële verantwoordelijkheid
het formuleren van een toezichtskader en het ontwikkelen van een toetsingsinstrumentarium
het zorgen voor de ontwikkeling, vernieuwing en aanpassing van regelingen, instrumenten en systemen inzake het toezicht
het ontwikkelen van een definitieve richting voor de Directie Toezicht
Op 1 januari 2002 gingen de ambtenaren van de Directie Toezicht samen met het personeel van het College van Toezicht Sociale Verzekeringen (CTSV) op in de Inspectie Werk en Inkomen (IWI). Zowel de Directie Toezicht als het bestuursorgaan CTSV werd opgeheven.
Geschiedenis van het archiefbeheer
Voor aanvang van de bewerking waren alle dossiers voorzien van een dossiernummer (‘kenmerk’) en een beschrijving. Sommige dossiers waren ook nog voorzien van een code volgens het algemene registratuurplan van het Ministerie van Sociale Zaken en Werkgelegenheid dat is gebaseerd op de Universele Decimale Classificatie. Verder was het archief verdeeld in thematische blokken maar daarbinnen was de ordening volstrekt onduidelijk. Het archief was niet voorzien van een inventaris maar was enkel toegankelijk via de opschriften op de dozen.
Door het ontbreken van dossierinventarissen kan niet met zekerheid vastgesteld worden dat het volledige archief over de periode (1992) 1994 - 2001 (2003) van de Directie Toezicht ter bewerking bij de CAS is aangeboden. Tenminste twee dozen ontbreken: dozen 2524 en 2525. Verder is het niet bekend of in het verleden in dit bestand is geselecteerd.
De verwerving van het archief
Het archief is krachtens bepalingen van de Archiefwet overgebracht.
Inhoud en structuur van het archief
Selectie en vernietiging
Voor de bewerking van het archief is gebruik gemaakt van de volgende selectielijsten:
- Selectielijst voor de neerslag van de handelingen van de Minister van Sociale Zaken en Werkgelegenheid en de onder hem ressorterende actoren op het beleidsterrein Sociale Verzekeringen over de periode [1940] 1997–2003. Deze lijst is gepubliceerd in de Staatscourant van 12 januari 2006, nr. 9 / p. 12.
- Selectielijst voor de neerslag van de handelingen van de Minister van Sociale Zaken en Werkgelegenheid en de onder hem ressorterende actoren op het beleidsterrein Gewasbescherming over de periode vanaf 1945. Deze lijst is gepubliceerd in de Staatscourant van 11 december 2006, nr. 241 / p. 12.
- Selectielijst voor de neerslag van de handelingen van de Minister van Sociale Zaken en Werkgelegenheid en de onder hem ressorterende actoren met betrekking tot de SER over de periode vanaf 1970. Deze lijst is gepubliceerd in de Staatscourant van 23 juli 2003, nr. 139 / p. 17.
- Selectielijst voor de neerslag van de handelingen van de Minister van Sociale Zaken en Werkgelegenheid en de onder hem ressorterende actoren op het beleidsterrein Economische Mededinging en Industrieel Eigendom over de periode vanaf 1946. Deze lijst is gepubliceerd in de Staatscourant van 8 januari 2008, nr. 5 / pag. 26
- Selectielijst voor de neerslag van de handelingen van de minister van Sociale Zaken en Werkgelegenheid op het beleidsterrein arbeidsomstandigheden (vanaf 1940). Deze lijst is gepubliceerd in de Staatscourant 1997, nr. 22 / p. 9. De lijst is aangevuld door de publicatie van de Selectielijst voor de neerslag van de handelingen van de minister van Sociale Zaken en Werkgelegenheid en de onder hem ressorterende actoren op het beleidsterrein Arbeidsomstandigheden over de periode 1999–2004. Deze lijst is gepubliceerd in de Staatscourant van 4 juni 2008, nr. 105 / p. 10.
- Selectielijst voor de neerslag van de handelingen van de Minister van Sociale Zaken en Werkgelegenheid en de onder hem ressorterende actoren op het beleidsterrein Sociale Voorzieningen, over de periode 1940–2004. Deze lijst is gepubliceerd in de Staatscourant van 11 april 2006, nr. 72 / p. 13.
- Selectielijst voor de neerslag van de handelingen van de Minister van Sociale Zaken en Werkgelegenheid en de onder hem ressorterende actoren op het beleidsterrein Arbeidsvoorzieningenbeleid over de periode vanaf 1945. Deze lijst is gepubliceerd in de Staatscourant van 13 januari 2005, nr. 9 / p. 16.
- Selectielijst voor de neerslag van de handelingen van de Minister van Sociale Zaken en Werkgelegenheid en de onder hem ressorterende actoren op het beleidsterrein Organisatie van de Rijksoverheid over de periode 1945–1999. Deze lijst is gepubliceerd in de Staatscourant van 16 december 2005, nr. 245 / p. 25. Rekening houdend met de actualisatie in de Staatscourant van 14 juni 2007, nr. 112 / p. 10
- Selectielijst voor de neerslag van de handelingen van de Minister van Sociale Zaken en Werkgelegenheid en de onder hem ressorterende actoren op het beleidsterrein Rijksbegroting over de periode 1945-2000. Deze lijst is gepubliceerd in de Staatscourant van 31 maart 2005, nr. 62 / pag. 34.
- Selectielijst voor de neerslag van de handelingen van de Minister van Sociale Zaken en Werkgelegenheid en de onder hem ressorterende actoren op het beleidsterrein rijkshuisvesting over de periode vanaf 1945. Deze lijst is vastgesteld in de Staatscourant van 26 juli 2007, nr. 142 / p. 6.
- Selectielijst voor de neerslag van de handelingen van de Minister van Sociale Zaken en Werkgelegenheid en de onder hem ressorterende actoren op het beleidsterrein
Overheidsinformatievoorziening over de periode 1945–1999. Deze lijst is gepubliceerd in de Staatscourant van 20 oktober 2003, nr. 202 / p. 12.
- Selectielijst voor de neerslag van de handelingen van de Minister van Sociale Zaken en Werkgelegenheid als vakminister en de onder hem als vakminister ressorterende actoren op het deelbeleidsterrein arbeidsverhoudingen bij de overheid over de periode 1945-1995 (1997). Deze lijst is gepubliceerd in de Staatscourant van 16 oktober 2001, nr. 200 / p. 10. Bij het gebruik van deze lijst is rekening gehouden met de publicatie van het Basisselectie-document voor de Minister van Sociale Zaken en Werkgelegenheid en de onder hem ressorterende actoren op het deelbeleidsterrein van personeelszaken, t.w. het personeelsdossier. Deze lijst is gepubliceerd in de Staatscourant van 20 november 2007, nr. 225 / p. 15, rekening houdend met de gepubliceerde rectificatie in de Staatscourant van 18 december 2007, nr. 245 / p. 26.
- Selectielijst voor de neerslag van de handelingen van de Minister van Sociale Zaken en Werkgelegenheid als vakminister en de onder hem als vakminister ressorterende actoren op het deelbeleidsterrein arbeidsvoorwaarden rijkspersoneel over de periode 1945-1996. Deze lijst is gepubliceerd in de Staatscourant van 16 oktober 2001, nr. 200 / p. 10. Bij het gebruik van deze lijst is rekening gehouden met de publicatie van het Basisselectiedocument voor de Minister van Sociale Zaken en Werkgelegenheid en de onder hem ressorterende actoren op het deelbeleidsterrein van personeelszaken, t.w. het personeelsdossier. Deze lijst is gepubliceerd in de Staatscourant van 20 november 2007, nr. 225 / p. 15, rekening houdend met de gepubliceerde rectificatie in de Staatscourant van 18 december 2007, nr. 245 / p. 26.
- Selectielijst voorde neerslag van de handelingen van de Minister van Sociale Zaken en Werkgelegenheid als vakminister en de onder hem als vakminister ressorterende actoren op het deelbeleidsterrein formatiebeleid, arbeidsmarktbeleid en personeelsontwikkeling en mobiliteit over de periode 1945-1996. Deze lijst is gepubliceerd in de Staatscourant van 17 oktober 2001, nr. 201 / p. 10. Bij het gebruik van deze lijst is rekening gehouden met de publicatie van het Basisselectiedocument voor de Minister van Sociale Zaken en Werkgelegenheid en de onder hem ressorterende actoren op het deelbeleidsterrein van personeelszaken, t.w. het personeelsdossier. Deze lijst is gepubliceerd in de Staatscourant van 20 november 2007, nr. 225 / p. 15, rekening houdend met de gepubliceerde rectificatie in de Staatscourant van 18 december 2007, nr. 245 / p. 26.
-Selectielijst voor de neerslag van de handelingen van de Minister van Sociale Zaken en Werkgelegenheid als vakminister en de onder hem als vakminister ressorterende actoren op het deelbeleidsterrein arbeidsomstandigheden bij de overheid over de periode 1945-1996. Deze lijst is gepubliceerd in de Staatscourant van 17 oktober 2001, nr. 201 / p. 10. Bij het gebruik van deze lijst is rekening gehouden met de publicatie van het Basisselectiedocument voor de Minister van Sociale Zaken en Werkgelegenheid en de onder hem ressorterende actoren op het deelbeleidsterrein van personeelszaken, t.w. het personeelsdossier. Deze lijst is gepubliceerd in de Staatscourant van 20 november 2007, nr. 225 / p. 15, rekening houdend met de gepubliceerde rectificatie in de Staatscourant van 18 december 2007, nr. 245 / p. 26.
- Basisselectiedocument voor de Minister van Sociale Zaken en Werkgelegenheid en de onder hem ressorterende actoren op het deelbeleidsterrein van personeelszaken, t.w. het personeelsdossier. Deze lijst is gepubliceerd in de Staatscourant van 20 november 2007, nr. 225 / p. 15, rekening houdend met de gepubliceerde rectificatie in de Staatscourant van 18 december 2007, nr. 245 / p. 26.
- Basisselectiedocument voor de Minister van Sociale Zaken en Werkgelegenheid en de onder hem ressorterende actoren op het beleidsterrein Voorlichting van de rijksoverheid, 1945–. Deze lijst is vastgesteld in de Staatscourant van 14 juni 2007, nr. 112 / p. 10.
Bij aanvang bestond het archief uit 28,3 meter. Na bewerking hiervan is in totaal 16,3 meter archief voor bewaring overgebleven. Daarnaast is er nog 0,1 meter archief afgescheiden omdat het een dossier betrof van de Inspectie Werk en Inkomen (IWI). Dit dossier zal worden meegenomen bij de bewerking van de IWI. De archiefstukken welke voor bewaring in aanmerking kwamen zijn overgedragen aan het Nationaal Archief. De archiefstukken die voor vernietiging in aanmerking kwamen, zijn na verkregen toestemming van het Ministerie van Sociale Zaken en Werkgelegenheid, afgevoerd door Van Gansewinkel Nederland BV en daar op de gebruikelijke wijze vernietigd.
Aanwijzingen voor de gebruiker
Openbaarheidsbeperkingen
Volledig openbaar.
Materiële beperkingen
Een aantal stukken van dit archief verkeert in een slechte materiële staat, waardoor raadpleging niet mogelijk is. Dit is bij de beschrijving van deze stukken aangegeven met de opmerking: Niet raadpleegbaar.
Aanvraaginstructie
Openbare archiefstukken kunnen online worden aangevraagd en gereserveerd. U kunt dit ook via de terminals in de studiezaal van het Nationaal Archief doen. Om te kunnen reserveren dient u de volgende stappen te volgen:
U maakt een profiel aan op www.gahetna.nl, en logt vervolgens in
Via de archiefinventaris (alleen de beschrijvingen met rode nummers) selecteert u het gewenste archiefstuk door op de knop 'Reserveren' te klikken
In het volgende scherm geeft u aan op welke dag u het archiefstuk wilt inzien
Indien u zich bevindt in de studiezaal en een tafelnummer heeft ontvangen kunt u dit nummer vermelden. Als u geen tafelnummer heeft kunt u tafelnummer 777 laten staan
Vervolgens bevestigt u uw reservering door deze te versturen.
Verwant materiaal
Beschikbaarheid van kopieën
De inventarisnummers van dit archief zijn niet in kopievorm beschikbaar.
Verwante archieven
Archief van het Rijksconsulentschap Sociale Zekerheid in de provincie Friesland, 1963 - 1989, aanwezig bij Tresoar Fries Historisch en Letterkundig Centrum.
Archief van het Rijksconsulentschap Sociale Zekerheid regio Noord, 1989 - 2000, aanwezig bij het Regionaal Historisch Centrum Groninger Archieven.
Archief van het Rijksconsulentschap Sociale Zekerheid in de provincie Groningen, 1972 - 1988, aanwezig bij het Regionaal Historisch Centrum Groninger Archieven.
Archief van het Rijksconsulentschap Sociale Zekerheid in de provincie Drenthe, 1984 - 1988, aanwezig bij het Drents Archief.
Beschrijving van de series en archiefbestanddelen
- Organisatie en Personeel, A
  - Verklaringen van overdracht en van vernietiging van archiefbescheiden., 1994 - 2002; 1-3
    - Deel 1,1994 - 1997, 1; pak
    - Deel 2,1995 - 1999, 2; pak
    - Deel 3,1996 - 2002, 3; pak
  - Stukken betreffende het geven van commentaar op het institutioneel onderzoek Sociale Zekerheid in het kader van het Project Invoering Verkorting Overbrengingstermijn (PIVOT)., 1995; 4; omslag
  - Stukken betreffende het vaststellen van de administratieve organisatie van de Directie Toezicht., 1995 - 1997; 5; pak
  - Verslagen van de managementteamvergaderingen., 1995 - 1997; 6-8
    - 1995, 6; omslag
    - 1996, 7; omslag
    - 1997, 8; omslag
  - Stukken betreffende het tot stand komen van jaarplannen en jaarverslagen van de Directie Toezicht., 1995 - 2000; 9-14
    - Jaarplan Toezicht 1995, 1996 en 1997,1995 - 1997, 9; omslag
    - Jaarplan Toezicht 1999, alsmede het beoordelen van jaarplannen van andere directies,1997 - 2000, 10; omslag
    - Jaarplan Toezicht 1999,1998 - 2000, 11; pak
    - Jaarplan Toezicht 2000 en Jaarverslag Toezicht 1999,1999 - 2000, 12; pak
    - Jaarplan Toezicht 2000,1999, 13; omslag
    - Jaarplan Toezicht 2001,1997 - 2000, 14; omslag
  - Stukken betreffende het beantwoorden van kamervragen van de Vaste Commissie voor Sociale Zaken en Werkgelegenheid inzake de begroting 1997 en de financiële verantwoording 1995., 1996; 15; omslag
  - Verslagen van vergaderingen van de staf van Rijksconsulentschappen (hoofd van de Afdeling Rijksconsulentschappen, Rijksconsulenten Sociale Zekerheid en het hoofd van de Afdeling Uitvoering Toezicht Gemeenten)., 1997; 16; omslag
  - Stukken betreffende het laten onderzoeken van de mogelijkheden tot inzet van risicoanalyse en cascade bij de Directie Toezicht bij de uitvoering van sociale verzekeringen., 1997 - 1999; 17-18
    - 1997, 17; pak
    - 1998 - 1999, 18; omslag
  - Stukken betreffende het formuleren van beleid op het gebied van thuiswerken met behulp van telewerken en het opstellen van een Informatietechnologie-investeringsplan., 1997 - 2000; 19; pak
  - Stukken betreffende het evalueren van het gebruik van het departementale postregistratiesysteem DocMan., 1998 - 1999; 20; omslag
  - Stukken betreffende het vaststellen van de opdracht voor onderzoeken naar kwaliteitsverbetering van het werk van de Directie Toezicht., 1998 - 1999; 21; omslag
  - Stukken betreffende het vaststellen van het jaarplan Toezichtsinformatiebeleid (TIB) 2000 en diverse opdrachten inzake TIB., 1998 - 2000; 22; omslag
  - Stukken betreffende het laten ontwikkelen van applicaties voor het uitoefenen van toezicht., 1998 - 2001; 23-28
    - Deel 1,1998 - 1999, 23; pak
    - Deel 2,1998 - 1999, 24; pak
    - Deel 3,1998 - 2000, 25; pak
    - Deel 4,1999, 26; pak
    - Deel 5,2001, 27; pak
    - Deel 6,2001, 28; pak
  - Stukken betreffende het beoordelen van jaarplannen van rijksconsulentschappen., 1999 - 2001; 29-30
    - Over de jaren 1999 - 2000,1999 - 2000, 29; omslag
    - Over het jaar 2001,2000 - 2001, 30; omslag
  - Stukken betreffende het vaststellen en tot stand komen van plannen en analyses met betrekking tot de informatiebeveiliging., 1999 - 2001; 31-32
    - 1999 - 2000, 31; omslag
    - 2000 - 2001, 32; pak
  - Stukken betreffende het geven van een nadere onderbouwing ten aanzien van de opgestelde risico-inventarisatie administratieve organisatie van de Directie Toezicht in het kader van een uit te voeren audit door de Accountantsdienst., 2000; 33; omslag
  - Stukken betreffende het vaststellen van de opdracht voor een Code Review door NetConsorts van de applicatie ServiceLijn in het kader van de geautomatiseerde ondersteuning van de beantwoording van vragen zoals die binnenkomen bij de verschillende rijksconsulentschappen., 2000; 34; omslag
  - Stukken betreffende het vaststellen van en het geven van uitleg inzake het Organisatie-, Mandaat- en Volmachtbesluit., 2000; 35; omslag
  - Stukken betreffende het vaststellen van het rapport inzake deel twee van de kwetsbaarheidsanalyse van het informatiesysteem WIS, genaamd Afhankelijkheids- en Kwetsbaarheidsanalyse Directie Toezicht Informatiesysteem WIS: Deel 2b Resultaten K-Analyse., 2000; 36; omslag
  - Stukken betreffende het integreren van de Directie Toezicht met het College van Toezicht Sociale Verzekeringen (CTSV) tot de Inspectie Werk en Inkomen (IWI)., 2000 - 2001; 37-44
    - Algemeen.2000 - 2001, 37-38
      - 2000 - 2001, 37; pak
      - 2001, 38; omslag
    - Kamervragen van de fractie van D66 in de Eerste Kamer inzake de integratie van het College van Toezicht Sociale Verzekeringen (CTSV) en de Directie Toezicht tot de Inspectie Werk en Inkomen (IWI),2001, 39; omslag
    - Opstellen van een conceptbegroting ten behoeve van de Inspectie Werk en Inkomen (IWI) 2002,2001, 40; omslag
    - Verslag van de ambtelijke afspraken uit de vergadering van 30 januari 2001 van de Regiegroep Integratie Toezicht over de positionering en inrichting van de Inspectie Werk en Inkomen (IWI),2001, 41; omslag
    - Voorbereiding van een overleg tussen de staatssecretaris en het CTSV,2001, 42; omslag
    - Voorlegging van een beslispuntennota aan de algemene leiding,2001, 43; omslag
    - Vormgeving, positionering en vaststelling van de taakuitoefening van de Inspectie Werk en Inkomen (IWI),2001, 44; pak
  - Stukken betreffende het ontwikkelen van competentiemanagement., 2000 - 2001; 45-46
    - 2000, 45; omslag
    - 2001, 46; omslag
  - Stukken betreffende het integreren van de Directie Toezicht met het CTSV., 2001; 47; pak
- Taakuitvoering, B
  - Algemeen, B.1
    - Stukken betreffende het leveren van commentaar op de concept-Sociale Nota 1996., 1995; 48; omslag
    - Stukken betreffende het opstellen van het toezichtbeleid en het inventariseren van de risico's daarvan., 1995; 49; omslag
    - Stukken betreffende het instellen en begeleiden van een interdepartementale werkgroep Slotverplichtingen Ziekengeldkassen in het kader van de overgang van de reserves en slotverplichtingen van ziekenkassen naar de wachtgeldfondsen., 1996 - 1997; 50; omslag
    - Stukken betreffende het beantwoorden van kamervragen., 1996 - 2000; 51-54
      - Van de Tweede Kamerleden Van der Linden, Biesheuvel en Bijleveld - Schouten (allen CDA) over de verzekeringsplicht van personen die deel uitmaken van een muziekkorps en kamervragen van de Vaste Commissie voor Sociale Zaken en Werkgelegenheid over de jaarstukken 1996 en 1997 van de Arbeidsvoorzieningsorganisatie,1996 - 1999, 51; omslag
      - Van het Tweede Kamerlid Schimmel (SP) inzake concurrentievervalsing in de uitvoering van de Sociale Verzekeringen,1998, 52; omslag
      - Van de Tweede Kamerleden Noorman - Den Uyl (PvdA), Smits (PvdA) en De Wit (SP) over de salarissen van de top van het Gemeenschappelijk Administratiekantoor (GAK) en vragen van het Tweede Kamerlid Schimmel (D66) over concurrentievervalsing in de uitvoering van de Sociale Verzekeringen,1998 - 1999, 53; omslag
      - Van diverse Tweede Kamerleden inzake de Sociale Verzekeringen,1998 - 2000, 54; omslag